臺灣臺北地方法院民事裁定
111年度聲字第288號
聲  請  人  徐萍    


相  對  人  王莉芳  
上列當事人間聲請停止執行事件，本院裁定如下：
    主  文
聲請駁回。
    理  由
一、按強制執行法第18條第1項規定強制執行程序開始後，除法
    律另有規定外，不停止執行。明示以不停止執行為原則。同
    條第2項所以例外規定得停止執行，係因回復原狀等訴訟，
    如果勝訴確定，債務人或第三人之物已遭執行無法回復，為
    避免債務人或第三人發生難以回復之損害，必於認有必要時
    ，始得裁定停止執行。如無停止執行必要，僅因債務人或第
    三人憑一己之意思，即可達到停止執行之目的，不僅與該條
    所定原則上不停止執行之立法意旨有違，且無法防止債務人
    或第三人濫行訴訟以拖延執行，致害及債權人權益。故受訴
    法院准債務人或第三人提供擔保停止執行，須於裁定中表明
    有如何停止執行之必要性，始得謂當。而有無停止執行必要
    ，更應審究提起回復原狀或異議之訴等訴訟之債務人或第三
    人之權利是否可能因繼續執行而受損害以為斷。倘債務人或
    第三人所提訴訟為不合法、當事人不適格、顯無理由，或繼
    續執行仍無害債務人或第三人之權利者，均難認有停止執行
    之必要（最高法院101年度台抗字第787號民事裁定意旨參照
    ）。
二、聲請意旨略以：本院110年度司執字第20256號遷讓房屋強制
    執行事件（下稱系爭執行事件），已訂於民國111年5月26日
    強制執行，惟一旦執行，客觀上難以恢復原狀，實有緊急裁
    定停止之迫切必要，且聲請人業已提起第三人異議之訴在案
    （本院111年度重訴字第374號）。為此，聲請人願供擔保，
    請准予裁定系爭執行事件於上開第三人異議之訴判決確定前
    ，停止執行。另擔保金計算之基礎，因另案假處分已裁准後
    登記在案，懇請本院參酌上開裁定為停止執行之擔保金基礎
    等語。
三、經查:
㈠、相對人前執臺灣新北地方法院所屬民間公證人詹孟龍事務所1
    07年度新北院民公龍字第000000-0號公證書暨房屋租賃契約
    書為執行名義，向本院請求強制執行債務人徐英鳳賢應將坐
    落於臺北市○○區○○路000巷00號12樓之3房屋（下稱系爭房屋
    ）遷讓返還與相對人即債權人等情，業經本院依職權調取系
    爭執行程序卷查明屬實。
㈡、而強制執行法第15條所謂就執行標的物有足以排除強制執行
    之權利者，係指對於執行標的物有所有權、典權、留置權、
    質權存在情形之一者而言（最高法院68年台上字第3190號判
    決意旨參照），且依土地法所為之登記，有絕對效力（土地
    法第43條條文參照）。查系爭房屋於系爭執行事件執行時，
    乃登記為相對人所有，有卷附該屋登記謄本在卷可憑，聲請
    人並非該屋之所有權人，則縱聲請人與相對人間之買賣關係
    嗣經認定不存在，系爭執行事件之內容既係命債務人徐英鳳
    賢遷讓返還房屋予相對人，自難認聲請人有何權利可因系爭
    執行事件之繼續執行而遭受難以回復之損害，本件尚不得僅
    因聲請人有第三人異議之訴之提起，即謂系爭強制執行程序
    有停止執行之必要。再者，本件相對人業已受另案（本院11
    0年度全字第352號）假處分之限制，而不得對系爭房屋為任
    何之處分行為，聲請人更無另聲請停止執行之必要。
四、準上，本件依形式觀察，難認已符合強制執行法第18條第2
    項所定應予停止執行之必要情形存在，且聲請人亦未釋明本
    件有何停止執行之必要性，其聲請裁定停止系爭執行事件之
    強制執行程序，為無理由，應予駁回。
五、爰裁定如主文。
中　　華　　民　　國　　111 　年　　5 　　月　　23　　日
                  民事第二庭    法　官　蔡英雌
以上正本係照原本作成。
如不服本裁定應於送達後10日內向本院提出抗告狀，並繳納抗告
費新臺幣1,000元。
中　　華　　民　　國　　111 　年　　5 　　月　　23　　日
                                書記官  霍薇帆